ro-RO: Casă și grădină > Decorațiuni > Ceasuri > Ceasuri de birou și ceasuri decorative: Ceasuri de birou; Ceasuri decorative
es: Casa y jardín > Decoración > Relojes > Relojes de escritorio y estantería: Relojes de escritorio; Relojes de estantería
ko: 가정/원예 용품 > 실내 장식 > 벽시계/실내용 시계 > 탁상/선반 시계: 탁상 시계; 선반 시계
pl: Dom i ogród > Ozdoby > Zegary > Zegary biurkowe i półkowe: Zegary biurkowe; Zegary półkowe
nb: Hjem og hage > Dekor > Klokker > Bord- og hylleklokker: Vekkerur; Hylleklokker
pt-PT: Casa e jardim > Decoração > Relógios > Relógios de secretária e estante: Relógios de secretária; Relógios de estante
hu: Otthon és kert > Dekoráció > Órák > Asztali és polcos órák: Asztali órák; Polcos órák
da: Hjem og have > Indretning > Ure > Ure til skriveborde og hylder: Ure til skriveborde; Ure til hylder
sk-SK: Dom a záhrada > Dekorácie > Hodiny > Stolové a policové hodiny: Stolové hodiny; Policové hodiny
lt-LT: Namai ir sodas > Dekoras > Laikrodžiai > Staliniai ir lentyniniai laikrodžiai: Staliniai laikrodžiai; Lentyniniai laikrodžiai
sl-SI: Dom in vrt > Dekoracija > Ure > Namizne in regalne ure: Namizne ure; Regalne ure
zh-CN: 家居与园艺 > 装饰 > 时钟 > 座钟和架挂钟: 座钟; 架挂钟
pt-BR: Casa e jardim > Decoração > Relógios > Relógios de mesa e prateleira: Relógios de mesa; Relógios de prateleira
ru: Дом и сад > Декор > Часы > Настольные и каминные часы: Настольные часы; Каминные часы
vi: Nhà và vườn > Trang trí > Đồng hồ báo giờ > Đồng hồ để bàn: Đồng hồ để bàn; Đồng hồ để kệ
cs: Dům a zahrada > Bytové doplňky a dekorace > Hodiny > Hodiny na stůl a polici: Hodiny na stůl; Hodiny na polici
fr: Maison et jardin > Décorations > Horloges > Horloges de bureau et de cheminée: Horloges de bureau; Horloges d’étagère
sv: Hem och trädgård > Dekor > Klockor > Bords- och hyllklockor: Skrivbordsklockor; Hyllklockor
zh-TW: 居家和庭園 > 裝飾用品 > 時鐘 > 桌鐘: 英式鐘; 壁爐鐘
de: Heim & Garten > Dekoration > Uhren > Tisch- und Regaluhren: Tischuhren; Regaluhren
th: บ้านและสวน > ของประดับตกแต่ง > นาฬิกา > นาฬิกาตั้งโต๊ะ: นาฬิกาตั้งโต๊ะ; นาฬิกาวางบนชั้น
ja: ホーム・ガーデン > インテリア・エクステリア > 時計 > 置き時計: 卓上時計; 棚時計
el: Σπίτι & κήπος > Διακόσμηση > Ρολόγια > Επιτραπέζια ρολόγια & ρολόγια ραφιού: Επιτραπέζια ρολόγια; Ρολόγια ραφιού
tr: Ev ve Bahçe > Dekor > Saatler > Masaüstü Saatler ve Raf Saatleri: Masa Saatleri; Raf Saatleri
it: Casa e giardino > Arredo > Orologi > Orologi da scrivania e scaffale: Orologi da scrivania; Orologi da scaffale
fi: Koti ja puutarha > Koristeet > Kellot > Pöytä- ja hyllykellot: Pöytäkellot; Hyllykellot
bg-BG: Дом и градина > Декорация > Часовници > Часовници за бюро и рафт: Часовници за бюро; Часовници за рафт
nl: Huis en tuin > Decoratie > Klokken > Tafelklokken: Bureauklokken; Plankklokken
en: Home & Garden > Decor > Clocks > Desk & Shelf Clocks: Desk Clocks; Shelf Clocks
hr-HR: Dom i vrt > Dekoracije > Satovi > Stolni satovi i satovi za police: Stolni satovi; Satovi za policama